最　高　行　政　法　院　裁　定
　　　　　　　　　　　　　　　　　　 96年度裁字第03156號
上　訴　人　乙○○
　　　　　　丙○○
兼上列二人
法定代理人　甲○○
被 上訴 人　勞工保險局
代　表　人　丁○○
上列當事人間因勞保事件，上訴人對於中華民國95年8月23日臺
北高等行政法院94年度訴字第3731號判決，提起上訴，本院裁定
如下：
　　主  文
上訴駁回。
上訴審訴訟費用由上訴人負擔。
　　理  由
一、按對於高等行政法院判決之上訴，非以其違背法令為理由，
    不得為之，行政訴訟法第242條定有明文。同法第243條第1
    項規定，判決不適用法規或適用不當者，為違背法令；而判
    決有第243條第2項所列各款情形之一者，其判決當然違背法
    令。又提起上訴，應以上訴狀表明上訴理由並應添具關於上
    訴理由之必要證據，復為同法第244條第1項第4款及第2項所
    明定。準此，當事人提起上訴，如以原判決有行政訴訟法第
    243條第1項不適用法規或適用法規不當為理由時，其上訴狀
    或理由書應有具體之指摘，並揭示該法規之條項或其內容；
    如以原判決有第243條第2項所列各款情形之當然違背法令為
    理由時，其上訴狀應揭示合於該款之事實。上訴狀或理由書
    如未依此項方法表明，或其所表明者，顯與上開法條規定之
    情形不相合時，即難認為已對高等行政法院判決之違背法令
    有具體之指摘，其上訴自難認為合法。
二、上訴意旨略謂：(一)醫師於民國92年12月12日對被保險人陳銀
    珠作剖腹探查術時，已告知被保險人時日無多，當時醫師已
    診斷其永不能復原，後續之治療只是消極的延長生命，符合
    治療終止之定義。又依據被保險人陳銀珠護理紀錄可知被上
    訴人於認殘後，確定仍有作輕便工作之能力。則原判決認依
    據診斷書所載，不認為被保險人已因病致殘，不具請領殘廢
    給付之能力，違背法律之前人人平等之原則。(二)被保險人陳
    銀珠於93年6月18日身故，該日被保險人已無意識，完全無
    任何行為能力，自無為維持生命必要之日常生活尚可自理之
    能力，應比照精神神經障害附註一之（一），符合勞保殘廢
    給付標準表第44項第1級1200日，原核定之第46項第3等級84
    0日之標準明顯有誤，原審未予查明，致上訴人喪失選擇比
    死亡給付較高之殘廢給付之權利云云，求為廢棄原判決。
三、經查，按證據之證明力如何或如何調查事實，事實審法院有
    衡情斟酌之權，苟已斟酌全辯論意旨及調查證據之結果，而
    未違背論理法則或經驗法則，自不得遽指為違法。原審已就
    其調查之證據，本於所得之心證，認定本件被保險人陳銀珠
    之病情，縱如被上訴人所認符合勞工保險殘廢給付標準表第
    46障害項目第3殘廢等級之殘廢程度，然被保險人陳銀珠未
    領得殘廢給付之前已死亡，則該殘廢給付即喪失原有之給付
    目的，而應改依死亡給付之規定處理被保險人身故後所遺留
    之問題，被上訴人以本件殘廢給付之金額較諸死亡給付之金
    額為低，以領取死亡給付較為優厚，故依勞工保險條例施行
    細則第81條規定，否准其殘廢給付之申請，結果尚無二致，
    業已詳述理由在案。上訴人所陳上訴理由，無非重述其在原
    審業經主張且經原判決已論駁之事項任加爭執，並未指明原
    判決究有如何不適用法規或適用不當，或有如何違背司法院
    解釋或本院判例之情事，亦未揭示各該法規之條項或內容，
    僅泛言原判決違反行政法「公平」、「合理」、「恣意禁止
    」原則等云，難認為已對原判決之違背法令有具體之指摘。
    依首揭說明，應認其上訴為不合法，應予駁回。
四、依行政訴訟法第249條第1項前段、第104條、民事訴訟法第
    95條、第78條、第85條第1項前段，裁定如主文。
中　　華　　民　　國　　96　　年　　11　　月　　29　　日
                    最高行政法院第二庭
                        審判長法官　鄭　淑　貞
                              法官　黃　合　文
                              法官　吳　明　鴻
                              法官　鄭　小　康
                              法官　帥　嘉　寶
以  上  正  本  證  明  與  原  本  無  異
中　　華　　民　　國　　96　　年　　12　　月　　3　　 日
　　　　　　　　　　　　　　　書記官　蘇　金　全
